臺灣嘉義地方法院刑事判決　　　　　　　　　　　　　九十三年度簡上字第六號
　　上　訴　人
　　即　被　告　甲○○
　　　　　　　　乙○○
右上訴人等因違反電信法案件，不服本院簡易庭中華民國九十三年一月十六日九十二
年度簡字第一三○九號第一審判決（起訴案號：臺灣嘉義地方法院檢察署九十二年度
偵字第五四六號）提起上訴，本院管轄之第二審合議庭判決如左：
    主  文
上訴駁回。
    事  實
一、甲○○前於民國八十八年間因違反電信法案件，經臺灣雲林地方法院於八十八年
    十二月二十八日以八十八年度易字第一一一五號判決判處拘役五十九日，如易科
    罰金以三百元折算一日，併科罰金新台幣（下同）十萬元，嗣經臺灣高等法院臺
    南分院於八十九年三月十三日以八十九年度上易字第二九六號判決上訴駁回確定
    （未構成累犯）。詎仍不知悔改，其明知無線電頻率、電功率、發射方式及電臺
    識別呼號等有關電波監理之業務，係由主管機關交通部統籌管理，非經核准不得
    使用無線電頻率，竟自前揭判決確定後即八十九年三月十三日後之某日起，未經
    交通部核准，在其委由姓名、年籍不詳之成年男子「陳先生」向不知情之許明振
    （聲請簡易判決處刑書誤載為吳明振）所承租嘉義縣水上鄉○○村○○街八十六
    巷十一號四樓內及嘉義縣梅山鄉太平村上方茶園二尖山涼亭旁等處，架設發射機
    、接收機、天線等如附表編號一至十四所示之射頻器材，以「大眾之聲廣播電台
    」為台呼，在電台中播放「微微笑俱樂部」之節目（聲請簡易判決處刑書贅載「
    瞇瞇笑俱樂部」），以調頻ＦＭ九五‧一兆赫之無線電頻率，對外發送射頻信息
    ，占用四○四‧一七兆赫之無線電頻率信息，而以「文傑」之藝名主持每日下午
    二時至四時之時段，從事販賣商品、聊天、播放音樂及接受觀眾叩應之廣播，惟
    未致干擾無線電波之合法使用。而乙○○明知甲○○係未經核准擅自使用無線電
    頻率，從事地下電台廣播，竟自八十九年三月十三日後之某日起，因前已向甲○
    ○收取一萬元之代價，猶基於幫助之犯意，允許甲○○繼續使用八十八年七月二
    十三日，將其身分證及印章借予甲○○，而由甲○○以其名義，向中華電信股份
    有限公司嘉義營運處所租用之（○五）0000000號之市內電話，以利甲○
    ○所主持之「微微笑俱樂部」之非法廣播節目，供作發送廣播節目所需之叩應電
    話使用，以遂行甲○○擅自使用無線電頻率之犯行。嗣吳國榮（所涉犯違反電信
    法案件，業經原審判處拘役四十日，如易科罰金以三百元折算一日，併科罰金十
    萬元確定）明知上揭電台係未經許可所設置，竟仍於九十一年十月二十日（聲請
    簡易判決處刑書誤載為九十一年十一月二十日）透過姓名、年籍不詳，綽號「阿
    牛」之成年男子以六萬元之代價，向甲○○委託之「陳先生」購買上開射頻器材
    ，並自九十一年十月底、十一月初起，亦未經核准，利用該射頻器材，占用未干
    擾其他無線電波合法使用之上開無線頻率，播放甲○○所錄製，含有販賣商品、
    聊天、點播歌曲及現場叩應節目之錄音帶。而於九十一年九月五日、九月六日經
    交通部電信總局南區電信監理站（下簡稱南區電信監理站）實施勘查干擾測試，
    始得知上情，經警於九十一年十一月五日下午一時四十五分許，會同南區電信監
    理站人員，在上開二址執行搜索而查悉上情，並扣得吳國榮所有如附表所示之物
    。
二、案經高雄市政府警察局三民第一分局報告臺灣嘉義地方法院檢察署檢察官偵查聲
    請以簡易判決處刑。
    理  由
一、訊據上訴人即被告（下簡稱被告）甲○○固不否認為警查獲如附表編號十七所示
    之節目播放帶四捲為其所錄製，上訴人即被告（下亦簡稱被告）乙○○亦自承前
    開（○五）0000000號之市內電話係以其名義所申辦，惟均矢口否認有何
    違反電信法之犯行，被告甲○○辯稱：伊三、四年前即曾向調頻ＦＭ九七‧○兆
    赫之無線電頻率租用時段主持節目，接受觀眾點歌及播放音樂，嗣於八十八年九
    月間在雲林縣斗南鎮播音室與伊太太文綺為警查獲，是如附表編號十七所示之節
    目播放帶四捲係伊當時主持節目所錄製；而（○五）0000000號之電話號
    碼雖係伊向被告乙○○借的，但一萬元之報酬非伊給被告乙○○的，而係案外人
    張西湖給的，後來被告乙○○入監服刑無法聯繫，所以未變更該電話之申請人；
    又伊於上開時間被查獲後，即未再主持地下電台節目，轉經營茶葉買賣生意，上
    開電話號碼即是伊做茶葉生意聯絡所用云云。被告乙○○則以該一萬元係伊之前
    在調頻ＦＭ九七‧○兆赫做清潔工作之代價，而上開（○五）0000000號
    之電話則係伊工作聯絡所用云云置辯。經查：
（一）南區電信監理站九十一年四月十七日南電報９１字第１６２號及九十一年九月
      六日南電報９１字第３９０號「非法電台及電波干擾處理報告表」所載，均查
      無上開調頻ＦＭ九五‧一兆赫之無線電頻率有干擾其他無線電波之合法使用之
      情，有上開非法電台及電波干擾處理報告表二紙附卷可參（見警卷第三一、三
      八頁），是前揭為警查獲以調頻ＦＭ九五‧一兆赫之無線電頻率，對外發送射
      頻信息，占用四○四‧一七兆赫之無線電頻率信息，未干擾無線電波之合法使
      用乙情，應堪認定。
（二）第查，同案被告吳國榮本案所涉犯上開違反電信法之犯行，業據其於本院九十
      二年度簡字第一三○九號案件中自白不諱，有上開簡易判決附卷可徵，亦經其
      於本院審理時到庭證述屬實（見本院卷第七九至八九頁九十三年八月九日審判
      筆錄），是同案被告吳國榮明知前揭電台係未經許可所設置，仍於九十一年十
      月二十日透過姓名、年籍不詳，綽號「阿牛」之成年男子以六萬元之代價，向
      「陳先生」購買前開射頻器材，並自九十一年十月底、十一月初起，亦未經核
      准，利用如附表所示之射頻器材，在嘉義縣水上鄉○○村○○街八十六巷十一
      號四樓內及嘉義縣梅山鄉太平村上方茶園二尖山涼亭旁等處，占用未干擾其他
      無線電波合法使用之上開無線頻率，播放被告甲○○所錄製，含有販賣商品、
      聊天、點播歌曲及現場叩應節目之錄音帶等情，亦堪認定。又（○五）000
      0000號之市內電話，係於八十八年七月二十三日以被告乙○○之名義所申
      辦，而於九十二年一月十三日始過戶予被告甲○○之父親呂清壽乙情，有中華
      電信股份有限公司臺灣南區電信分公司嘉義營運處九十三年四月二十二日嘉服
      一字第９３００２４號函後附之查詢－綜合資料附卷可查（見本院卷第四七、
      四八頁），則（○五）0000000號之市內電話，於八十八年七月二十三
      日起至九十二年一月十三日止，確係以被告乙○○之名義登記使用乙節，亦足
      堪認定。
（三）次查，被告甲○○向姓名年籍不詳，綽號「阿娟」之成年女子，承租由不詳姓
      名年籍之人所設置，位於雲林縣斗南鎮新南里南勢一七○號之未經交通部核准
      之「藝峰廣播電台」，並自八十八年六月間起，使用上開電台設備，主持每週
      一至週六早上八時至十時之「玖姨快樂之聲」節目，連續擅自使用上開電台之
      ＦＭ九七˙○兆赫無線電頻率，對外廣播，發射九十七兆赫射頻信息，使用（
      ○五）0000000號電話號碼，供作現場節目接受聽眾電話叩應之用，為
      警於八十八年九月二日上午九時二十五分許查獲之事實，業經臺灣嘉義地方法
      院檢察署檢察官依職權調閱臺灣高等法院臺南分院八十九年度上易字第二九六
      號被告甲○○等三人違反電信法案件卷宗查核屬實，並有上開卷宗影本及判決
      在卷可稽（見本院卷第五七頁），是被告甲○○上開為警查獲之前案係以「藝
      峰廣播電台」為台呼，在電台中播放「玖姨快樂之聲」之節目，並以（○五）
      0000000號電話號碼供聽眾叩應乙情，應堪認定。然本案查獲之非法電
      台係以「大眾之聲廣播電台」為台呼，在電台中播放「微微笑俱樂部」之節目
      ，所使用之聯絡電話則為（○五）0000000及（○五）0000000
      號乙情，業如前述，是無論就台呼、節目之名稱及供聽眾叩應之電話，均與前
      開案件不符，且參以被告甲○○為警查獲之上開前案，均未曾提及其係以「文
      傑」之名義主持「玖姨快樂之聲」之節目，又上開前案之查獲地點與本案之查
      獲地點亦非同一，顯見本件查扣之節目播放帶四捲並非前案所錄製乙節，應可
      確定，益證被告甲○○所辯上情，即與事實不符，不足採信。
（四）又查，被告甲○○既自承其曾以「文傑」之名義主持電台節目（見本院卷第九
      四頁九十三年八月九日審判筆錄），則上開「大眾之聲廣播電台」每天自凌晨
      零時起至晚上十二時止，每二個小時一個時段，各時段節目名稱及主持人均詳
      細記載，另於各主持人下方或旁邊均加註電話號碼，而每位主持人所註明之電
      話號碼復不相同，共計十四線等情，有本案為警查獲時所查扣之節目表（見偵
      查卷第四一頁）在卷可查，衡諸常情，若係電台對外所用之聯絡電話，應僅一
      線或數線即足堪使用，焉有高達十四線之理？是其顯係各時段之節目主持人個
      人接受聽眾叩應，或係電台管理人聯絡各主持人所使用之電話號碼無訛；又每
      天下午二時至四時之「微微笑俱樂部」主持人均為「文傑」、「文綺」，聯絡
      電話為（○五）0000000號乙情，復有上開節目表在卷足憑；再參諸南
      區電信監理站於九十一年四月十二日及同年九月五、六日，分別在嘉義縣水上
      鄉○○村○○街八十六巷十一號四樓內及嘉義縣梅山鄉太平村上方茶園二尖山
      涼亭旁等處監錄上開非法廣播電台，發現仍持續播音中，節目名稱為「微微笑
      俱樂部」，主持人為「文傑」一節，有上開非法電台及電波干擾處理報告表及
      同步錄音紀錄等在卷可稽，益證該「微微笑俱樂部」之節目確係被告甲○○所
      主持者無疑。
（五）再查，上開「微微笑俱樂部」節目所使用之叩應電話（○五）0000000
      號之市內電話，於八十八年七月二十三日起至九十二年一月十三日止，確係以
      被告乙○○之名義登記使用乙節，已如前述，而上開電話自申辦後即均由被告
      甲○○使用至本案為警查獲時即九十一年十一月五日止乙情，亦據被告甲○○
      自承在卷（見警卷第六頁正面；本院卷第九五、九六頁九十三年八月九日審判
      筆錄），則被告甲○○使用上開電話之時間顯已逾三年，姑不論上開「大眾之
      聲廣播電台」究係自何時起開始對外播放節目，然參以本案查扣之排班表（如
      附表編號十五）係自九十一年四月排至本案為警查獲時即九十一年十一月五日
      止，及查扣之行政支出帳冊一本（如附表編號十四），其上之記載係自八十七
      年三月份起至九十一年十一月份止，顯見「大眾之聲廣播電台」至少從九十一
      年四月份起即開始對外播放節目乙情，應無疑義，而上開「微微笑俱樂部」之
      節目對外使用之電話號碼係（○五）0000000號，既如上述，則衡情收
      聽該節目欲購買該節目所推銷產品之聽眾自係撥打該電話向電台訂購，是若被
      告甲○○所辯伊自前案遭警查緝後即未再經營地下電台兜售商品乙節屬實，則
      其屢接獲陌生人致電欲訂購商品之電話，豈不勝其擾，且其縱使未聯繫到被告
      乙○○，亦大可棄之不用，復無須負擔電話費及長期受陌生人干擾之累，焉有
      繼續使用該電話之可能，此顯與常情相悖，益見被告甲○○所辯因被告乙○○
      入監服刑無法聯繫，所以未變更該電話之申請人乙情，顯係臨訟卸責之詞，殊
      難憑信。至被告甲○○於本院審理時所庭呈之送貨收據單，上開之電話雖係（
      ○五）0000000號，然被告甲○○所辯上開電話號碼係伊做茶葉生意聯
      絡所用乙節縱認屬實，亦與其以上開市內電話非法經營上開電台節目無涉，尚
      難資為其有利事實之認定。
（六）末查，刑法上之幫助犯，係指以幫助他人犯罪之意思而參與犯罪構成要件以外
      之行為者而言，所謂以幫助他人犯罪之意思而參與者，指其參與之原因，僅在
      助成他人犯罪之實現而言，所謂參與犯罪構成要件以外之行為者，係指其所參
      與者非直接構成某種犯罪事實之內容，而僅係助成其犯罪事實實現之行為而言
      （最高法院七十八年台上字第四一一號判決參照），今查，被告乙○○明知被
      告甲○○經營違法地下電台，仍同意以一萬元之代價，將其私人之身分證、印
      章交予被告甲○○，以其名義租用（○五）0000000號之市內電話作為
      被告甲○○主持電台節目接受聽眾叩應所用等情，業據被告乙○○於警訊、偵
      查中自承不諱（見警卷第一頁背面至第二頁正面；偵查卷第一四頁背面），雖
      被告乙○○於本院審理時否認上情，然參以被告甲○○於警訊中供述：「乙○
      ○確實有將身分證及私章交給我本人前往中華電信嘉義營運處申請市內電話沒
      錯」等語（見警卷第五頁背面），及參酌被告乙○○於本院審理時所供就與被
      告甲○○有關之案情均與其前於警訊、偵查中所供相左，顯有迴護被告甲○○
      之嫌，足見其與被告甲○○間並無仇恨怨隙等情以觀，堪信被告乙○○於警訊
      、偵查中所供，應無攀詞構陷被告甲○○之理，而與事實相符；況衡之常情，
      若非事涉不法，一般人應無貿然以自己名義供他人申請電話之理，足見被告乙
      ○○上開辯稱該一萬元係伊之前在調頻ＦＭ九七‧○兆赫做清潔工作之代價，
      而上開（○五）0000000號之電話則係伊工作聯絡所用云云，顯與實情
      不符，不足採信。
（七）此外，復有如附表所示之物扣案，及為警查獲時所拍攝之照片二十張附卷（見
      警卷第二四至三○頁、第三三至三五頁）可資佐證，被告甲○○、乙○○前開
      所辯，均無非係臨訟避重就輕之飾詞，殊難採信，本件事證明確，其二人之犯
      行均堪認定；至證人吳國榮、張西湖、許明振於本院審理時所為之證詞，核屬
      避重就輕之詞，尚難遽採；且縱認其等證述屬實，亦與被告甲○○非法經營上
      開電台節目及被告乙○○提供前揭市內電話幫助被告甲○○經營地下電台乙情
      無影響，均難據為被告二人有利事實之佐證，附此敘明。
二、查被告甲○○、乙○○行為後，電信法第五十八條業於九十二年五月二十一日修
    正公布，同年月二十三日生效。而原電信法第五十八條：「未經許可擅自設置或
    使用電發送九千赫至三百秭赫之射頻信息，致干擾無線電波之合法使用者，處二
    年以下有期徒刑、拘役或科或併科新台幣六十萬元以下罰金（第一項）。違反第
    四十六條第四項規定設置或使用無線廣播電台或無線電視電台發送射頻信息，致
    干擾無線電波之合法使用，或違反第四十八條第一項規定擅自使用或變更無線電
    頻率致干擾無線電波之合法使用者，依前項之規定處斷（第二項）。違反第四十
    八條第一項規定，擅自使用或變更無線電頻率未干擾無線電波之合法使用者，處
    拘役或科或併科新台幣二十萬元以下罰金（第三項）。」之規定，修正為「違反
    第四十六條第五項規定，設置或使用無線廣播電臺或無線電視電臺發送射頻信息
    ，致干擾無線電波之合法使用者，處二年以下有期徒刑、拘役或科或併科新臺幣
    六十萬元以下罰金（第一項）。違反第四十八條第一項規定，未經核准擅自使用
    或變更無線電頻率者，處拘役或科或併科新臺幣二十萬元以下罰金（第二項）。
    犯前項之罪，因而致干擾無線電波之合法使用者，處二年以下有期徒刑、拘役或
    科或併科新臺幣六十萬元以下罰金（第三項）。」，兩者相較以觀，修正前之電
    信法第五十八條第三項，僅參照刑法及民用航空法之體例，將項次移列為同條第
    二項，規範內容及刑度並無差異，是依刑法第二條第一項前段之規定，應適用裁
    判時即修正後之電信法第五十八條第二項之規定處罰，聲請簡易判決處刑意旨未
    予比較新舊法，容有未洽。查被告甲○○違反無線電頻率、電功率、發射方式及
    電臺識別呼號等有關電波監理業務，由交通部統籌管理，非經交通部核准，不得
    使用之規定，未經核准擅自使用無線電頻率（未干擾無線電波之合法使用）之行
    為，核其所為，係犯修正後電信法第五十八條第二項之未經核准擅自使用無線電
    頻率罪。被告乙○○係以幫助被告甲○○犯罪之意思而參與，所為係犯前開罪之
    幫助犯，爰依刑法第三十條第二項之規定，按正犯之刑減輕之。又被告甲○○前
    開設置之低度行為為嗣後使用之高度行為所吸收，不另論罪。被告甲○○所為違
    反電信法第五十八條第二項之行為，其罪質中本含有反覆實施同一行為之特性，
    是其多次之未經核准擅自使用無線電頻率之行為，及被告乙○○幫助正犯即被告
    甲○○之犯行，性質上均為繼續犯，屬包括一罪，尚無刑法第五十六條連續犯規
    定之適用。聲請簡易判決處刑書之犯罪事實已載明被告甲○○上開所為並未干擾
    無線電波之合法使用，是聲請簡易判決處刑意旨錯引觸犯法條為電信法第五十八
    條第三項（未經核准擅自使用無線電頻率，因而致干擾無線電波之合法使用罪）
    ，容有誤會，附此敘明。原審適用刑事訴訟法第四百四十九條第一項、第四百五
    十條第一項、第四百五十四條第二項，修正後電信法第五十八條第二項、刑法第
    十一條、第二條第一項前段、第三十條、第四十一條第一項、第四十二條第二項
    ，罰金罰鍰提高標準條例第二條及現行法規所定貨幣單位折算新臺幣條例第二條
    之規定，量處上訴人即被告甲○○拘役五十九日，併科罰金十五萬元，及量處被
    告乙○○拘役十五日，併科罰金四萬元，並依法諭知易科罰金及易服勞役之折算
    標準，以及如附表編號一至十三所示之電信器材，依電信法第六十條不問屬於犯
    人與否均宣告沒收（如附表編號十四至十七所示之物，則依刑法第三十八條第一
    項第二款為被告吳國榮所有供犯罪所用之物宣告沒收），認事用法，均無不合，
    量刑亦稱妥適。上訴人即被告甲○○、乙○○上訴徒指摘原審判決不當云云，均
    無理由，自應駁回其二人之上訴。
三、聲請簡易判決處刑意旨以被告乙○○之犯罪起始日期為八十八年七月間，然查，
    被告甲○○前經判決確定於八十八年六月間起至同年九月二日止之違反電信法犯
    行，並無證據證明與被告乙○○被訴本案犯嫌有關，有臺灣高等法院臺南分院八
    十九年度上易字第二九六號判決附卷可稽（見本院卷第五七頁），且被告甲○○
    所犯本件主持「微微笑俱樂部」之節目，其罪行起始之日期為八十九年三月十三
    日後之某日起，已如前述，則被告乙○○幫助犯罪，自應從屬於正犯被告甲○○
    ，是自八十八年七月間起迄八十九年三月十三日後之某日起止，從犯被告乙○○
    當無由成立犯罪。況被告甲○○所為本件未經核准擅自使用無線電頻率之犯行，
    既未干擾無線電波之合法使用，則自八十八年七月間起迄同年十一月五日止（即
    九十二年五月二十一日修正前之電信法八十八年十一月五日生效），依當時電信
    法第五十八條之刑罰規範，未經核准擅自使用無線電頻率者，除須經警告仍不改
    正者外，並以「致干擾合法通信」為構成要件，是依罪刑法定原則，自亦不為罪
    。此外，並無其他積極事證足以證明被告乙○○確有聲請簡易判決處刑意旨所指
    訴之幫助犯行，應認不能証明被告乙○○此部分之犯罪。而被告乙○○所幫助之
    正犯即被告甲○○之犯行，性質上屬繼續犯，既如前述，是上開聲請簡易判決處
    刑意旨認被告乙○○此部分犯行，與前開有罪部分有實質上一罪之關係，爰不另
    為無罪之諭知，併予敘明。
據上論斷，應依刑事訴訟法第四百五十五條之一第一項、第三項、第三百六十八條，
判決如主文。
本案經檢察官黃正雄到庭執行職務。
中      華      民      國    九十三    年      八      月     十七     日
                                臺灣嘉義地方法院刑事第五庭
                                    審判長  法  官  劉瓊雯
                                            法  官  黃義成
                                            法  官  黃仁勇
右正本證明與原本無異。
本件不得上訴。
中      華      民      國    九十三    年      八      月     十七     日
                                            書記官  呂權芳
附錄本案論罪科刑法條全文：
(1)修正後電信法第五十八條：
違反第四十六條第五項規定，設置或使用無線廣播電臺或無線電視電臺發送射頻信息
，致干擾無線電波之合法使用者，處二年以下有期徒刑、拘役或科或併科新臺幣六十
萬元以下罰金。
違反第四十八條第一項規定，未經核准擅自使用或變更無線電頻率者，處拘役或科或
併科新臺幣二十萬元以下罰金。
犯前項之罪，因而致干擾無線電波之合法使用者，處二年以下有期徒刑、拘役或科或
併科新臺幣六十萬元以下罰金。
(2)電信法第四十八條第一項：
無線電頻率、電功率、發射方式及電臺識別呼號等有關電波監理業務，由交通部統籌
管理，非經交通部核准，不得使用或變更；無線電頻率之規劃分配、申請方式、指配
原則、核准之廢止、使用管理、干擾處理及干擾認定標準等電波監理業務之辦法，由
交通部定之。
(3)修正前電信法第五十八條：
未經許可擅自設置或使用電發送九千赫至三百秭赫之射頻信息，致干擾無線電波之合
法使用者，處二年以下有期徒刑、拘役或科或併科新台幣六十萬元以下罰金。
違反第四十六條第四項規定設置或使用無線廣播電台或無線電視電台發送射頻信息，
致干擾無線電波之合法使用，或違反第四十八條第一項規定擅自使用或變更無線電頻
率致干擾無線電波之合法使用者，依前項之規定處斷。
違反第四十八條第一項規定，擅自使用或變更無線電頻率未干擾無線電波之合法使用
者，處拘役或科或併科新台幣二十萬元以下罰金。
附表：
┌───┬─────────────┬────────┐
│編  號│    品              名    │  數     量     │
├───┼─────────────┼────────┤
│一    │接收機                    │一台            │
├───┼─────────────┼────────┤
│二    │調頻調幅收音機（Technics）│一台            │
├───┼─────────────┼────────┤
│三    │電腦點唱機（NOVIA）       │一台            │
├───┼─────────────┼────────┤
│四    │微光碟機（SONY）          │一台            │
├───┼─────────────┼────────┤
│五    │回音機（ACAD）            │一台            │
├───┼─────────────┼────────┤
│六    │電話切換器（TIAN CHUAN）  │一台            │
├───┼─────────────┼────────┤
│七    │混音器（TASCAM ）         │一台            │
├───┼─────────────┼────────┤
│八    │光碟機（KENWOOD）         │一台            │
├───┼─────────────┼────────┤
│九    │收音機（佰佳）            │一台            │
├───┼─────────────┼────────┤
│十    │卡式錄音座（Technics）    │二台            │
├───┼─────────────┼────────┤
│十一  │發射機                    │二台            │
├───┼─────────────┼────────┤
│十二  │麥克風                    │二支            │
├───┼─────────────┼────────┤
│十三  │天線                      │三支            │
├───┼─────────────┼────────┤
│十四  │帳冊                      │一本            │
├───┼─────────────┼────────┤
│十五  │節目表                    │一批            │
├───┼─────────────┼────────┤
│十六  │通訊錄                    │二本            │
├───┼─────────────┼────────┤
│十七  │節目播放帶                │四捲            │
└───┴─────────────┴────────┘
